【裁判字號】    89,再抗,155
【裁判日期】    891222
【裁判案由】    訴訟救助
【裁判全文】
台灣高等法院民事裁定                            八十九年度再抗字第一五五號
      聲  請  人  乙○○
右聲請人因與相對人甲○○間給付買賣價金事件，聲請訴訟救助，對於中華民國八十
九年十月三十一日本院八十九年度抗字第二０六七號確定裁定聲請再審，本院裁定如
左：
    主    文
聲請駁回。
聲請訴訟費用由聲請人負擔。
    理    由
一、本件聲請意旨略以：聲請人並未投資鼎翰室內裝璜有限公司，聲請人所投資之鉅
    翰工程顧問有限公司雖尚在營業，然因景氣不佳而無任何營利收入；而聲請人雖
    有坐落台北縣板橋市○○段七二二地號道路用地土地未設定抵押權亦未被查封，
    及坐落同段七二四地號土地設定抵押權予台北縣板橋信用合作社而未經查封，然
    前開七二二地號道路用地因不符都市空地貸款之規定，無法向銀行抵押借貸，亦
    無其他利用價值，而前開七二四地號土地雖未經查封，亦因聲請人無力繳付利息
    而遭銀行列為催收戶，聲請人信用已受損，雖有財產亦不能自由處分或籌措款項
    以支出訴訟費用，原確定裁定竟駁回聲請人訴訟救助之聲請，自有未洽，為此依
    民事訴訟法第五百零七條、第四百九十七條之規定，請求廢棄原確定裁定。
二、按裁定已經確定，如就足以影響於判決之重要證物漏未斟酌者，依民事訴訟法第
    五百零七條準用同法第四百九十七條之規定，得聲請再審。惟民事訴訟法第四百
    九十七條所謂就足影響於判決之重要證物漏未斟酌者，必此漏未斟酌之證物係重
    要，且足以影響判決之結果者，始足當之，倘該證物非關重要，對於判決之結果
    不生影響，縱確定判決未經斟酌，仍不得據以提起再審之訴。經查本件聲請人於
    臺灣板橋地方法院以聲請人所有之房屋不動產均遭假扣押，無資力支出訴訟費用
    而聲請訴訟救助，經該法院裁定駁回，聲請人不服向本院提起抗告，本院以聲請
    人投資鉅翰工程顧問有限公司及鼎翰室內裝璜有限公司之收入，及其所有坐落於
    板橋市○○段七二二地號及七二四地號土地仍得自由處分等為由，認聲請人並非
    窘於生活且缺乏經濟信用，而以八十九年度抗字第二０六七號裁定駁回其抗告而
    確定。聲請人雖主張原確定裁定有民事訴訟法第四百九十七條足以影響於裁定之
    重要證物漏未斟酌。惟查，聲請人縱無投資鼎翰室內裝璜有限公司，其所提世華
    聯合商業銀行存摺影本，並不足以證明聲請人所投資之鉅翰工程顧問有限公司無
    任何營利收入，且無論系爭板橋市○○段七二二地號土地是否可向銀行抵押借貸
    ，及同地段七二四地號土地是否遭銀行列為催收戶，聲請人仍可對前開二筆土地
    自由處分，則聲請人所指稱漏未斟酌之證物，顯不足以影響原確定裁定之結果，
    尚不構成民事訴訟法第四百九十七條規定之再審事由。聲請人執此聲請再審，為
    無理由，應予駁回，爰裁定如主文。
中      華      民      國    八十九    年     十二     月    二十二    日
                                臺灣高等法院民事第七庭
                                    審判長法  官  張  耀  彩
                                          法  官  陳  玉  完
                                          法  官  侯  東  昇
右正本係照原本作成。
不得抗告。
中      華      民      國    八十九    年     十二     月    二十八    日
                                          書記官  鄭  兆  璋


司法院資訊處製作；財團法人民間司法改革基金會備份。
